臺灣板橋地方法院交通事件裁定　　　　99年度交聲字第3586號
原處分機關　交通部公路總局臺北區監理所板橋監理站
異　議　人
即受處分人　高嘉伶
上列異議人即受處分人因違反道路交通管理處罰條例案件，不服
原處分機關於中華民國99年11月16日所為之裁決處分（裁決書案
號：板監裁字第裁41-C00000000號、第裁41-C00000000號），聲
明異議，本院裁定如下：
    主  文
異議均駁回。
    理  由
一、聲明異議意旨略以：異議人即受處分人高嘉伶於民國99年10
    月17日上午10時29分許，騎乘其所有之車牌號碼VB9-588 號
    輕型機車，行經臺北縣泰山鄉（已改制為新北市泰山區；以
    下仍沿用改制前之地名）明志路3 段231 巷口處時，因未攜
    帶行車執照、駕駛執照等違規行為，經臺北縣政府警察局新
    莊分局（已改制為新北市政府警察局新莊分局）明志派出所
    （下稱原舉發機關）警員當場製單舉發；惟當時異議人係由
    舊家搬運物品至新住所，因新、舊處所相距不遠，而需搬運
    之物品眾多，異議人擔心平日隨身攜帶、放置異議人行車執
    照及駕駛執照之包包會遺失，因而將該包包放置家中未攜帶
    外出，豈知於搬運途中，因與他人發生交通事故，警員到場
    處理時，發現異議人未攜帶行車執照及駕駛執照，因而製單
    舉發，異議人平日騎乘機車外出均會攜帶行車執照及駕駛執
    照，本件係因搬家之故而未攜帶，並非惡意違規；經異議人
    申訴後，原處分機關仍以異議人違規事證明確，而予裁罰之
    處分，爰依法聲明異議云云。
二、按汽車（包括機器腳踏車；下同）行駛有行車執照未隨車攜
    帶之情形，處汽車所有人新臺幣（下同）300 元以上600 元
    以下罰鍰，並責令改正、補換牌照或禁止其行駛，道路交通
    管理處罰條例第14條第2 款定有明文。又汽車駕駛人，有駕
    駛汽車未隨身攜帶駕駛執照之情形，處300 元以上600 元以
    上罰鍰，同條例第25條第3 款亦定有明文。
三、經查，本件異議人即受處分人高嘉伶於99年10月17日上午10
    時29分許，騎乘車牌號碼VB9-588 號輕型機車，行經臺北縣
    泰山鄉○○路○ 段231 巷口處時，因有未隨車攜帶行車執照
    、未隨身攜帶駕駛執照等違規行為，經原舉發機關警員當場
    製單舉發製單舉發等事實，有原舉發機關北縣警交大字第C0
    0000000 號、第C00000000 號舉發違反道路交通管理事件通
    知單影本各1 紙在卷可稽，且為異議人所自承，自堪認屬實
    。異議人雖辯稱：伊當天係因搬家之故，恐證件遺失，而未
    隨身攜帶，並非惡意違規云云；惟按汽車行車執照應隨車攜
    帶，以備查驗，行車前應注意行車執照、駕駛執照及其他依
    法令規定必須隨車攜帶之證件，均應攜帶，道路交通安全規
    則第12條、第89條第1 項第2 款分別定有明文，是車輛駕駛
    人於上路前，本負有攜帶行車執照及駕駛執照之義務，縱異
    議人上開所辯情節屬實，亦無解於其未依規定攜帶行車執照
    、駕駛執照等違規行為之成立，非屬得執以免罰之依據，甚
    屬灼然。綜上所述，本件異議人於前揭時、地，騎乘其所有
    之機車，有未隨車攜帶行車執照、未隨身攜帶駕駛執照等違
    規事實，事證明確；原處分機關以異議人違反道路交通管理
    處罰條例第14條第2 款、第25條第3 款等規定，分別裁處異
    議人罰鍰300 元、300 元，均核無不當；本件異議人之異議
    為無理由，應予駁回。
據上論斷，應依道路交通事件處理辦法第18條規定，裁定如主文
。
中    華    民    國    100   年    8     月    31    日
                    交通法庭  法  官  劉景宜
以上正本證明與原本無異。
如不服本裁定，得自收受送達之日起5 日內向本院提出抗告狀。
                              書記官  謝秀青
中    華    民    國   100    年    9     月    8     日